【裁判字號】    98,抗,1529
【裁判日期】    981225
【裁判案由】    聲明異議
【裁判全文】
臺灣高等法院民事裁定                  98年度抗字第1529號
抗  告  人  和田門有限公司
法定代理人  丙○○
訴訟代理人  乙○○
上列抗告人因與蕭雅如即佳穩工程行間聲明異議事件，對於中華
民國98年8月13日臺灣臺北地方法院98年度店簡事聲字第10號裁
定提起抗告，本院裁定如下：
    主  文
原裁定廢棄。
    理  由
一、按債務人於支付命令送達後，逾20日之不變期間，始提出異
    議者，法院應以裁定駁回之， 固為民事訴訟法第518條所明
    定。惟該20日之不變期間，應自支付命令送達後起算，如未
    經合法送達，不變期間無從起算。 又同法第138條所規定之
    寄存送達，限於不能依同法第136條及第137條規定行送達者
    ，始得為之，設其送達之處所，雖原為應受送達人之住居所
    、事務所或營業所而實際上已變更者，該原住居所、事務所
    或營業所，即非應為送達之處所，自不得於該原處所為寄存
    送達。
二、查原法院於民國98年6月10日所核發之98年司促字第15430號
    支付命令（以下稱系爭支付命令），先於同年月17日向抗告
    人登記地址臺北市○○路○段40號1樓（以下稱系爭安和路地
    址）為送達，並寄存該地之警察機關即臺北市警察局大安分
    局安和路派出所，復又於同年7月6日向抗告人公司法定代理
    人住所之臺北市○○路○段357巷9之1號（以下稱系爭石牌路
    地址）再為送達，有送達證書、抗告人公司變更登記表、抗
    告人法定代理人戶籍謄本附卷可稽（見原法院司促卷第19、
    22-26頁）。抗告人主張，伊公司自93年6月起即搬離系爭安
    和路地址，並於系爭石牌路地址繼續經營業務，伊營業處所
    事實上已變更，系爭安和路地址現為他人經營ICHI日式居酒
    屋等情，業據其提出ICHI日式居酒屋網頁資料在卷為證。證
    人即抗告人前承租系爭安和路地址之出租人甲○○於本院證
    稱：「（台北市○○區○○路2段40號1樓房屋，你之前是否
    有租給和田門公司？）租約是90年到93年，只租過這一次。
    」、「（後來為何有和解書？）…他要提前終止租約。」、
    「（什麼時候點交？）93年8 月的時間。（點交完，招牌有
    清掉？）應該有處理掉。」、「（下一個租給誰？）一個經
    營日本居酒屋的女人，一直到目前為止都還在承租中，已經
    5年多。」等語（見本院卷第56頁背面-57頁），並有房屋租
    賃契約書、和解書附於本院卷可稽（見本院卷第42-47 頁）
    ，足認抗告人自93年8 月與證人甲○○終止租約後，即搬離
    系爭安和路地址，自難認該址於本件為送達之98年6 月17日
    仍為抗告人之營業所，系爭支付命令向該址為寄存送達自屬
    不合法，不生送達效力。惟系爭支付命令嗣對抗告人法定代
    理人住所即系爭石牌路地址為送達，於98年7月6日由受僱人
    收受，依民事訴訟法第131 條規定，已生合法送達之效力。
    則首開20日之不變期間自抗告人受合法送達之翌日即同年月
    7 日起，算至同年月27日始告屆滿（同年月26日為例假日應
    予扣除），抗告人於同年月23日聲明異議，未逾上揭20日之
    不變期間。原法院以抗告人逾20日之不變期間始提出異議為
    由，裁定駁回其異議，尚有未洽。抗告意旨指摘原裁定不當
    ，求予廢棄，為有理由。爰廢棄原裁定，發回原法院更為適
    法之處理。
三、據上論結，本件抗告為有理由，爰裁定如主文。
中    華    民    國    98    年    12    月    25    日
                    民事第十一庭
                        審判長法  官  鄭雅萍
                              法  官  徐福晉
                              法  官  詹文馨
正本係照原本作成。
不得再抗告。
中    華    民    國    98    年    12    月    30    日
                              書記官  洪秋帆

司法院資訊處製作；財團法人民間司法改革基金會備份。
